【裁判字號】    90,訴,570
【裁判日期】    900524
【裁判案由】    毒品危害防制條例
【裁判全文】
臺灣桃園地方法院刑事判決                            九十年度訴字第五七號
    公  訴  人  臺灣桃園地方法院檢察署檢察官
    被      告  甲○○
右列被告因違反毒品危害防制條例案件，經檢察官提起公訴（九十年度毒偵緝字第一
二四號、九十年度毒偵字第八七六號），本院判決如左：
    主  文
甲○○連續施用第一級毒品，處有期徒刑拾月。扣案之海洛因貳包（淨重共計零點參
玖公克）沒收銷燬之；又連續施用第二級毒品，處有期徒刑柒月。扣案之安非他命壹
包（毛重零點陸公克）、內含安非他命殘渣之塑膠袋壹個、保濟丸空瓶壹個（殘渣均
無法析離）均沒收銷燬。扣案之噴火槍壹支、玻璃球吸食器壹個均沒收。應執行有期
徒刑壹年肆月。扣案之海洛因貳包（淨重共計零點參玖公克）、安非他命壹包（毛重
零點陸公克）、內含安非他命殘渣之塑膠袋壹個、保濟丸空瓶壹個（殘渣均無法析離
）均沒收銷燬。扣案之噴火槍壹支、玻璃球吸食器壹個均沒收。
    事  實
一、甲○○前因施用第二級毒品案件，經本院以八十八年度毒聲字第一三二號裁定送
    觀察、勒戒後，認無繼續施用毒品之傾向，經臺灣桃園地方法院檢察署檢察官於
    民國八十八年二月二十二日以八十七年度偵字第一三五二二號為不起訴處分確定
    ；詎仍未戒除毒癮，又於八十七年八月間，再因施用第二級毒品案件，經本院以
    八十八年度毒聲字第三七二０號裁定送觀察、勒戒後，認無繼續施用毒品之傾向
    ，經臺灣桃園地方法院檢察署檢察官於八十九年一月十一日以八十九年度偵緝字
    第七號為不起訴處分確定。竟猶不知悛悔，基於施用第一級毒品海洛因及第二級
    毒品安非他命之概括犯意，分別自八十九年十二月某日起至九十年二月二十二日
    止，連續在桃園縣龜山鄉○○街與萬壽路口空地處及其位於桃園縣桃園市○○路
    一四一五號居處，施用第一級毒品海洛因多次；自八十九年四月間某日起至九十
    年二月二十二日止，連續在桃園縣龜山鄉○○街與萬壽路口之空地及其前開居處
    ，施用第二級毒品安非他命多次。嗣於八十九年五月二十五日晚上七時許，在前
    開居處三樓為警查獲，扣得甲○○所有內含安非他命殘渣之塑膠袋一個、保濟丸
    空瓶一個（殘渣均無法析離）及供施用安非他命用之噴火槍一支；復於九十年二
    月二十二日晚上十時許，在桃園縣龜山鄉○○路與優美街口為警查獲，並扣得甲
    ○○所有之海洛因二包（淨重共計０．三九公克）、安非他命一包（毛重０．六
    公克）及玻璃球吸食器一個。經臺灣桃園地方法院檢察署檢察官聲請本院以八十
    九年度毒聲字第四四四四號裁定令入戒治處所施以強制戒治。
二、案經桃園縣警察局桃園、龜山分局報請臺灣桃園地方法院檢察署檢察官偵查起訴
    。
        理  由
一、訊據被告甲○○對於右揭時、地連續施用第一級毒品海洛因及第二級毒品安非他
    命之事實坦承不諱，且被告於九十年二月二十二日該次為警查獲時所採尿液送鑑
    驗結果，確呈嗎啡及安非他命之陽性反應，此有桃園縣衛生局出具之不法藥物尿
    液檢定書附卷可稽，而被告於該次為警扣得之海洛因二包，經送法務部調查局以
    化學呈色法、氣相層析質譜儀分析法檢驗得知，確含海洛因成分，亦有該局出具
    之鑑定通知書在卷可憑，復有內含安非他命殘渣之塑膠袋一個、保濟丸空瓶一個
    （殘渣無法析離）、安非他命一包（毛重０．六公克）及供施用安非他命用之噴
    火槍一支、玻璃球吸食器一個扣案可資佐証，足證被告之自白與事實相符。又被
    告於八十八年間，因施用第二級毒品案件，經本院以八十八年度毒聲字第三七二
    ０號裁定送觀察、勒戒後，認無繼續施用毒品之傾向，經臺灣桃園地方法院檢察
    署檢察官於八十八年二月二十二日以八十八年度偵字第一三五二二號為不起訴處
    分確定；又於八十八年間，再因施用第二級毒品案件，經本院以八十八年度毒聲
    字第三七二０號裁定送觀察、勒戒後，認無繼續施用毒品之傾向，經臺灣桃園地
    方法院檢察署檢察官於八十九年一月十一日以八十九年度偵緝字第七號為不起訴
    處分確定之事實，有前開不起訴處分書二份、臺灣高等法院被告全國前案紀錄在
    卷可稽。被告因此次再因三犯施用第二級毒品，業經本院以八十九年度毒聲字第
    四四四四號裁定，令入戒治處所，施以強制戒治一年，亦有前開裁定附卷足憑，
    綜上所述，本案事證明確，被告犯行堪予認定，應予依法論科。
二、核被告葉源順所為，係犯毒品危害防制條例第十條第一項之施用第一級毒品罪及
    第二項之施用第二級毒品罪。被告持有第一級毒品海洛因及第二級毒品安非他命
    之低度行為均應為施用之高度行為所吸收，不另論罪。被告先後多次施用第一級
    毒品海洛因及第二級毒品安非他命之犯行，均時間緊接，犯罪構成要件相同，顯
    係基於概括犯意反覆為之，為連續犯，均應論以一罪，並加重其刑。公訴人雖未
    就被告自八十九年四月間至同年五月二十四日施用安非他命之犯行起訴，惟該部
    分與起訴之事實有裁判上一罪之關係，基於審判不可分之原則，本院自得一併審
    理，附此敘明。被告所犯前開二罪，犯意各別，行為互異，應分論併罰。爰審酌
    被告犯罪之動機、目的、方法及其前有多次施用具成癮性毒品之犯行，經二度觀
    察、勒戒後，復仍再施用毒品，戕害己身，顯見戒毒意志不堅，無悔改之意及其
    犯後坦承犯行之態度等一切情狀，分別量處如主文所示之刑，並定其應執行之刑
    ，以資懲儆。扣案之海洛因二包（淨重共計０．三九公克）、安非他命一包（毛
    重０．六公克）、內含安非他命殘渣之塑膠袋一個、保濟丸空瓶一個（殘渣無法
    析離）均應毒品危害防制條例第十八條第一項前段之規定宣告沒收銷燬。另扣案
    之噴火槍一支、玻璃球吸食器一個均係被告所有供犯罪所用之物，業據其供陳在
    卷，爰均依刑法第三十八條第一項第二款之規定宣告沒收。
據上論斷，應依刑事訴訟法第二百九十九條第一項前段，毒品危害防制條例第十條第
一項、第二項、第二十條第三項前段、第十八條第一項前段、刑法第十一條前段、第
五十六條、第五十一條第五款、第三十八條第一項第二款，判決如主文。
本案經檢察官張尹敏到庭執行職務。
中      華      民      國    九十      年      五      月    二十四    日
                              臺灣桃園地方法院刑事第二庭
                                  法  官  林  恆  吉
右正本證明與原本無異。
如不服本判決，應於判決送達後十日內向本院提出上訴狀( 應附繕本 )，上訴於
臺灣高等法院。
                                    書記官   邱仲騏
中      華      民      國    九十      年      五      月     三十     日
附論罪科刑依據之法條：
毒品危害防制條例第十條
施用第一級毒品者，處六月以上五年以下有期徒刑。
施用第二級毒品者，處三年以下有期徒刑。


司法院資訊處製作；財團法人民間司法改革基金會備份。
